【裁判字號】    95,家聲,30
【裁判日期】    950515
【裁判案由】    代管遺產之管理報酬等費用
【裁判全文】
臺灣桃園地方法院民事裁定              95年度家聲字第30號
聲  請  人  財政部國有財產局台灣北區辦事處桃園分處
法定代理人  乙○○
送達代收人  蘇嘉卿
相  對  人  甲○○亡）生前最.
上列聲請人因擔任被繼承人甲○○之遺產管理人，聲請核定代管
遺產之管理報酬等費用，本院裁定如下：
    主  文
聲請人管理被繼承人甲○○之遺產管理報酬核定為新臺幣壹萬捌
仟元；又代管期間因管理需要墊付費用新台幣伍佰伍拾陸元連同
本件聲請費用確定為新臺幣壹仟元，合計為新台幣壹萬玖仟伍佰
伍拾陸元，均應由被繼承人甲○○之遺產負擔。
    理  由
一、聲請意旨略以：聲請人前因鈞院94年度財管字第8 號民事裁
    定，被選任為被繼承人甲○○之遺產管理人，今為強制執行
    拍賣被繼承人甲○○遺產事件取得參與分配之執行名義，具
    狀聲請鈞院裁定聲請人代管被繼承人甲○○遺產之管理報酬
    及墊付費用。管理報酬按遺產價值百分之1計算為18,000 元
    ，代管遺產期間因為管理遺產需要支付之墊付費用為556 元
    ，本件聲請裁判費1,000元，合計19,556 元，爰為本件聲請
    等語。
二、按遺產管理人得請求報酬，其數額由親屬會議按其勞力及其
    與被繼承人之關係酌定之；親屬會議不能召開或召開有困難
    時，依法應經親屬會議處理之事項，由有召集權人聲請法院
    處理之，此民法第1183條及第1132條第2 項前段分別定有明
    文。茲財政部修定之「代管無人承認繼承遺產作業要點」第
    13條第3 、4 款規定，管理報酬，應依民法第1183條規定，
    聲請法院酌定，並請優先分配，其請求標準，不得低於孳息
    收入部分10分之3 及遺產現值百分之1 ；代管期間墊付之稅
    費，雇人監管費用，律師暨訴訟費用及其他必要費用，於遺
    產處分時收回歸墊，但經法院執行拍賣者，應併同前項報酬
    聲請優先分配後歸墊。經查：本件被繼承人甲○○死後，其
    繼承人均拋棄繼承並經本院准予備查，依民法第1176條第6
    項規定，準用無人繼承之規定，經本院指定聲請人為被繼承
    人甲○○之遺產管理人等情，有本院94年度財管字第8 號民
    事裁定在卷可按。又被繼承人遺有桃園縣蘆竹鄉○○○○段
    營盤坑小段194 地號土地及其上建物3411建號建物，經臺灣
    桃園地方法院民事執行處核定債務人所有房地之第一次最低
    拍賣價額，遺產總值共計新臺幣（下同）1,800,00 0元，有
    該院民事執行處95年1 月26日94年度執字第19830 號通知在
    卷可按，是聲請人主張被繼承人之遺產價值為1,800, 000元
    應為可採。又聲請人既係由本院以裁定選任，其遺產管理報
    酬應由本院核定，且聲請人依財政部訂頒「代管無人承認繼
    承遺產作業要點」第14條第3 項之規定，主張以被繼承人遺
    產現值百分之一核定管理報酬，於法尚無不合，是本件聲請
    人之報酬應核定為18,000元；又聲請人主張其於代管遺產期
    間，因管理遺產需要支付墊付費用556 元乙節，亦據提出原
    始憑證黏存單及收據在卷可憑，另併計本件聲請費用1,000
    元，合計為1,556 元。故前開管理報酬及管理代墊費用，均
    由被繼承人甲○○之遺產負擔，爰裁定如主文。
三、依非訟事件法第157 條，裁定如主文。
中    華    民    國    95    年    5    月    15    日
                  家事法庭法  官  田玉芬
上列正本證明與原本無異。
如不服本裁定應於送達後10日內向本院提出抗告狀，並應繳納抗
告費新台幣1,000 元。
中    華    民    國    95    年    5    月    16    日
                          書記官  邱志堅


司法院資訊處製作；財團法人民間司法改革基金會備份。
